【裁判字號】    98,台聲,900
【裁判日期】    980828
【裁判案由】    請求國家賠償
【裁判全文】
最高法院民事裁定              九十八年度台聲字第九○○號
聲  請  人  甲○○
訴訟代理人  何春源律師
上列聲請人因與相對人台北市政府等間請求國家賠償事件，對於
中華民國九十八年四月二十三日本院裁定（九十八年度台抗字第
二九一號），聲請再審，本院裁定如下：
    主  文
聲請駁回。
聲請訴訟費用由聲請人負擔。
    理  由
本件聲請人主張本院九十八年度台抗字第二九一號確定裁定（下
稱原確定裁定），有民事訴訟法第四百九十六條第一項第一款規
定之情事，對之聲請再審，係以：聲請人於前訴訟程序，對台灣
高等法院九十七年度抗國字第三一號維持台灣台北地方法院（下
稱台北地院）九十七年度審國字第一號裁定所為核定訴訟標的價
額之裁定提起再抗告，已說明聲請人求為判決之訴訟標的應依民
事訴訟法第七十七條之十二規定，以新台幣（下同）一百六十五
萬元核徵裁判費，惟台北地院竟依民事訴訟法第七十七條之十規
定核徵裁判費，於法即有未合。且定期給付或定期收益，係指基
於一定之法律關係，按一定時期依次始發生債務清償，與本件國
家損害賠償係一個債權，按月分期給付，實屬不同，原確定裁定
以伊抗告為不合法，維持台灣高等法院上開裁定，其適用法規顯
有錯誤云云，為其論據。
按民事訴訟法第四百九十六條第一項第一款所謂適用法規顯有錯
誤，係指確定裁判所適用之法規，顯然不合於法律規定，或與司
法院現尚有效及大法官會議之解釋，或本院現尚有效之判例顯然
違反者而言。次按訴訟標的之價額，由法院核定。核定訴訟標的
之價額，以起訴時之交易價額為準；無交易價額者，以原告就訴
訟標的所有之利益為準，民事訴訟法第七十七條之一第一項及第
二項分別定有明文。查台北地院民國九十七年十一月十四日九十
七年度審國字第一號核定訴訟標的價額之裁定，係審酌聲請人起
訴之主張及聲明而為，台灣高等法院九十七年度抗國字第三一號
裁定認無違誤，因而維持台北地院之裁定，駁回聲請人之抗告。
聲請人對之提起再抗告，原確定裁定以聲請人所陳再抗告理由，
乃屬事實認定當否之問題，非適用法規顯有錯誤之情形，爰認其
再抗告為不合法，裁定駁回聲請人之再抗告，經核並無適用法規
顯有錯誤之情形。本件聲請再審意旨無非爭執前訴訟程序訴訟標
的之價額等事實問題，指摘原確定裁定不當，聲明廢棄，非有理
由。
據上論結，本件聲請為無理由。依民事訴訟法第九十五條、第七
十八條，裁定如主文。
中    華    民    國  九十八  年    八    月  二十八  日
                      最高法院民事第二庭
                          審判長法官  吳  正  一
                                法官  阮  富  枝
                                法官  許  澍  林
                                法官  黃  秀  得
                                法官  魏  大  喨
      本件正本證明與原本無異
                                      書  記  官
中    華    民    國  九十八  年    九    月   十四   日
                                                      ｍ


司法院資訊處製作；財團法人民間司法改革基金會備份。
